【裁判字號】    98,審簡抗,7
【裁判日期】    980629
【裁判案由】    損害賠償
【裁判全文】
臺灣高雄地方法院民事裁定             98年度審簡抗字第7號
抗  告  人    乙○○
訴訟代理人    戊○○
相  對  人    華南產物保險股份有限公司台中分公司
法定代理人    丁○○
相  對  人    丙○○
相  對  人    中連汽車貨運股份有限公司
兼法定代理人  己○○
相  對  人    甲○○
上列當事人間請求損害賠償事件，抗告人對於民國98年5 月20日
本院高雄簡易庭98年度雄簡調字第174 號第一審裁定提起抗告，
本院裁定如下：
  主  文
原裁定廢棄，發回本院高雄簡易庭。
  理  由
一、抗告意旨略以：伊於民國98年4 月29日收受鈞院98年4 月24
    日98年度雄簡調字第174 號移轉管轄裁定，伊於98年5 月4
    日即以陳報狀陳明本件伊與相對人已合意由鈞院管轄，並於
    98 年5月18日繳納抗告費用，是伊提起本件抗告並未逾期，
    原裁定認抗告人提起抗告逾期而裁定駁回，容有違誤，爰提
    起抗告等語。
二、提起抗告，應於裁定送達後10日之不變期間內為之，民事訴
     訟法第478 條第1 項前段定有明文，而抗告人係於98年4 月
    29日收受本院高雄簡易庭98年度雄簡調字第174 號移轉管轄
    裁定，有原法院送達證書在卷可憑，是抗告人之抗告期間應
    於同年5 月9 日屆滿。而抗告人於98年5 月4 日向本院提出
    「陳報狀」，內容載明：「本案上述被告代表參加調解時均
    同意，若有爭議時以高雄地方法院為第一審管轄法院」、「
    貴院裁定與法顯有未合之處…請貴院慎察，因此原告僅提陳
    報狀向貴院表示主張，保留抗告權，免得原告又要花抗告費
    」等語，其真意應係促請原法院是否依職權廢棄原裁定，然
    並未能遽以認定其無提出抗告之意；而經原法院以98年5 月
    12日函請抗告人敘明98年5 月4 日陳報狀是否為提起抗告之
    意，如為提起抗告請補繳抗告費，抗告人於98年5 月15日再
    提出「聲請移轉管轄狀」陳明本件應由本院高雄簡易庭審理
    之旨，並再敘明「盼貴院能慎裁」，而於98年5 月18日提出
    「民事抗告狀」並繳納抗告費用，而該抗告狀之內容亦與上
    開「陳報狀」、「聲請移轉管轄狀」均大致相符；足見抗告
    人於98年5 月4 日所提出陳報狀之真意，應即係對98年4 月
    24日移轉管轄裁定有所不服，而提出抗告之旨，而其提出此
    陳報狀時，雖未同時繳納抗告費用，然原法院並未以裁定命
    抗告人限期補繳抗告費用，且抗告人於98年5 月18日業已補
    繳抗告費用完畢，是抗告人對原法院98年4 月24日移轉管轄
    裁定之抗告，應可認已於法定期間內提起，並未逾抗告期間
    ，其抗告應屬合法，原裁定認抗告人提起抗告逾期而裁定駁
    回，容有違誤，本件抗告為有理由，自應由本院予以廢棄，
    發回原法院為適當之處理。
三、據上論結，本件抗告為有理由，依民事訴訟法第436 條之1
    、第492條，裁定如主文。
中    華    民    國    98    年    6     月    29    日
                  民事第二庭審判長法  官  陳嘉惠
                                  法  官  劉定安
                                  法  官  盧怡秀
上為正本係照原本作成。
本裁定不得抗告。
中    華    民    國    98    年    6     月    29    日
                                   書記官  林惟英


司法院資訊處製作；財團法人民間司法改革基金會備份。
